【裁判字號】    89,易,2806
【裁判日期】    900412
【裁判案由】    竊盜
【裁判全文】
臺灣板橋地方法院刑事判決                        八十九年度易字第二八０六號
    公  訴  人  臺灣板橋地方法院檢察署檢察官
    被      告  丙○○
右列被告因竊盜案件，經檢察官提起公訴（八十九年度偵字第一一五五九號）及移送
併辦（臺灣板橋地方法院檢察署八十九年度偵字第二一八八八號），本院判決如左：
    主  文
丙○○連續竊盜，累犯，處有期徒刑拾月。
    事  實
一、丙○○前於民國八十一年間，因犯竊盜罪，經臺灣高等法院判處有期徒刑二年六
    月確定，於八十六年二月十一日入監執行，於八十七年一月十四日縮短刑期假釋
    出監，於八十七年三月七日縮刑期滿執行完畢，仍不知悔改，竟基於意圖為自己
    不法之所有之概括犯意，先後為下列竊盜犯行：
  （一）於八十八年十二月二十日上午七時三十分許，在臺北縣土城市○○街八十一
        巷一弄五號前，竊取黃智偉所有之ＧＲＬ－二二七號重型機車，得手後，於
        同年十二月底某日，在臺北縣中和市○○路三００號甲○○（涉犯竊盜罪業
        經臺灣板橋地方法院檢察署檢察官為不起訴處分）所開設之便利商店，向甲○○借款新臺幣（下同）八千元，並將上開機車質押予甲○○，甲○○嗣於
        八十九年二月間，在臺北縣土城市某處借予其姪兒王萌楓使用，王萌楓騎乘
        上開機車於八十九年六月二十九日凌晨四時四十分許，在臺南縣新營市○○
        路六十八之四號前為警查獲，始查悉上情。
  （二）於八十九年六月六日凌晨二時許，在臺北縣板橋市○○路○段二二七號前，
        見丁○○所有車牌號碼ＧＧＯ－五七六號重型機車之鑰匙並未拔取，竟意圖
        為自己不法之所有而竊取之，得手後，供己騎乘代步。嗣於八十九年六月十
        六日下午二時許，騎乘上開機車，在臺北市○○市○○路二段二四三巷一號
        前為警查獲。
二、案經臺北縣警察局板橋分局報請臺灣板橋地方法院檢察署檢察官偵查起訴及臺南
    縣警察局報告臺灣臺南地方法院檢察署檢察官呈請臺灣高等法院檢察署令轉臺灣
    板橋地方法院檢察署檢察官移送併辦。
    理  由
一、訊據被告丙○○矢口否認有何上揭竊盜犯行，辯稱：一位在電動玩具店認識的朋
    友向我借錢，因為我沒錢，我就向甲○○借七、八千元，並且將該朋友之機車押
    給甲○○，我不知道此人姓名年籍，亦不知ＧＲＬ－二二七號機車是贓車；另女
    友乙○○騎乘機車載我到臺北縣板橋市○○街「香亭賓館」找她哥哥，當時她戴
    黑色全罩式安全帽，我戴墨綠色半罩式安全帽，我們後來在賓館內吵架，乙○○
    先離開，我於十五分鐘後離開，看見賓館外停著一部白色機車，鑰匙插在上面，
    我以為是乙○○的機車，就把它騎走，事後二天我與乙○○連絡，得知該機車不
    是她的，就把機車丟在板橋後埔一帶，並未竊取ＧＧＯ－五七六號機車云云。惟
    查：
（一）車號ＧＲＬ－二二七號重型機車係黃智偉所有，於八十八年十二月二十日上午
      七時三十分許，在臺北縣土城市○○街八十一巷一弄五號前失竊之情，業據被
      害人黃智偉之父黃輝浩於警訊中證述甚詳，且有行車執照、車輛竊盜車牌失竊
      資料個別查詢報表－查詢車輛認可資料影本各一份在卷可稽。又上開機車由王
      萌楓騎乘，於八十九年六月二十九日凌晨四時四十分許，在臺南縣新營市○○
      路六十八之四號前為警查獲，而王萌楓係於八十九年二月間，在臺北縣土城市
      向其舅舅甲○○所借用，業據證人王萌楓、王張麗香、甲○○於警訊中證述明
      確。另證人甲○○到庭證稱：「丙○○常至我開設之便利商店購物而認識，然
      不知其姓名，丙○○於八十八年底向我借二千元，數日後又借款六千元，我不
      答應，但丙○○一再要求，說將一部機車留下，隔天還款時再來取車，我才答
      應借給他，為確認其身分，他拿身分證及行照給我看，身分證上姓名是黃智偉
      ，後來丙○○避不見面，半年後我姪兒王萌楓要機車，我才借給他使用，後來
      我在便利商店內巧遇丙○○，暗中報警後才知道他叫丙○○：：：」等語（見
      本院九十年三月二十七日訊問筆錄），且提出被告書立之借據一紙附卷可憑，
      證人甲○○所辯上開機車係被告向其借款八千元所留下者，應可採信。而被告
      雖辯稱代朋友向甲○○借款云云，惟無法提供其姓名年籍資料以供查證，衡諸
      被告向甲○○借款時，提示被害人「黃智偉」之身分證、行車執照，再三保證
      身分無誤，並未提及代朋友借款，且借得款項後即避不見面，遲未歸還，是否
      確有此人殊有可疑，被告上開辯詞顯係事後卸責之詞，難以採信。
（二）車號ＧＧＯ－五七六號重型機車之來源為何，被告於警訊中供稱：「我在電動
      玩具店向一位『阿龍』的男子借的，我是要借騎回家去洗澡。」（見八十九年
      度偵字第一一五五九號偵查卷第四頁背面）；嗣於檢察官訊問時供承：「機車
      是在查獲之前四、五天前，在板橋市○○路偷的。」等語（見同上偵查卷第十
      九頁背面）；再於本院審理時辯稱：女友乙○○騎乘機車載我到板橋市○○街
      「香亭賓館」找她哥哥，後來我們在賓館內吵架，乙○○先離開，我於十五分
      鐘後離開，看見賓館外停著一部白色機車，鑰匙插在上面，我以為是乙○○的
      機車，就把它騎走等語，前後供述之情節差異甚大，所辯要難採信。再查，證
      人乙○○到庭證稱：「（有無機車？）沒有，我會向弟弟借用機車，車號不記
      得，因為我弟弟服役，於八十八年四月將機車就交給我使用，直到我被通緝之
      前，機車是五十ＣＣ，白色，我使用的安全帽有時是白色、黑色、銀色，都是
      半罩式，我哥哥於去年間住在香庭賓館，我去過一、二次，我不曾與被告在香
      庭賓館吵架。：：：我沒有騎機車載被告去香庭賓館，但曾在該賓館遇見他，
      有發生口角，被告應該有先走，我與他並非男女朋友關係，我記得他曾經向我
      借過車子，我不記得他說把我機車騎走。」等語（見本院九十年三月八日、三
      月十五日訊問筆錄），亦與被告供述之情節不符，益徵被告於本院之辯詞，應
      係事後卸責之詞，難以採信。本件事證明確，被告竊盜犯行堪以認定。
二、核被告丙○○所為，係犯刑法第三百二十條第一項之竊盜罪。另移送併辦部分（
    即臺灣板橋地方法院檢察署八十九年度偵字第二一八八八號），雖未據公訴人起
    訴，本院認此部分與已起訴之論罪科刑部分有連續犯之裁判上一罪關係，亦為起
    訴之效力所及，本院應併予審理。又被告先後二次竊盜犯行，時間緊接，罪名相
    同，顯係基於概括犯意而為，應依連續犯之規定論以一罪，並加重其刑。又被告
    前於八十一年間，因犯竊盜罪，經臺灣高等法院判處有期徒刑二年六月確定，於
    八十六年二月十一日入監執行，於八十七年一月十四日縮短刑期假釋出監，於八
    十七年三月七日縮刑期滿執行完畢，此有臺灣高等法院檢察署刑案紀錄簡覆表一
    份在卷可稽，其於五年以內再犯本件有期徒刑以上之罪，為累犯，應依法遞加重
    其刑。爰審酌被告有上開構成累犯之前科、素行不良，犯罪之動機、目的、手段
    、犯罪所生之危害、犯罪後否認犯行、態度不佳等一切情狀，量處如主文所示之
    刑，以示懲儆。
據上論斷，應依刑事訴訟法第二百九十九條第一項前段，刑法第五十六條、第三百二
十條第一項、第四十七條，罰金罰鍰提高標準條例第一條前段，判決如主文。
本案經檢察官朱帥俊到庭執行職務。
中      華      民      國      九十        年    四      月    十二    日
                                      臺灣板橋地方法院刑事第六庭
                  法  官  侯  志  融
右正本證明與原本無異
如不服本判決應於送達後十日內向本院提出上訴狀。
                                          書記官  陳  淑  芳
中      華      民      國      九十        年    四      月    十七    日
【附錄本案論罪科刑法條全文】
刑法第三百二十條第一項
意圖為自己或第三人不法之所有，而竊取他人之動產者，為竊盜罪，處五年以下有期
徒刑、拘役或五百元以下罰金。


司法院資訊處製作；財團法人民間司法改革基金會備份。
